【裁判字號】    98,審訴,4121
【裁判日期】    981130
【裁判案由】    毒品危害防制條例
【裁判全文】
臺灣高雄地方法院刑事判決            98年度審訴字第4121號
公  訴  人  臺灣高雄地方法院檢察署檢察官
被      告  甲○○
上列被告因毒品危害防制條例案件，經檢察官提起公訴（98年度
毒偵字第4828號、第5269號），被告就被訴事實為有罪之陳述，
經告知簡式審判程序之旨，並聽取被告與公訴人之意見後，本院
合議庭裁定由受命法官獨任進行簡式審判程序，本院判決如下：
    主  文
甲○○犯施用第一級毒品罪，共貳罪，均累犯，各處有期刑徒柒
月。應執行有期徒刑拾月。
    事  實
一、甲○○前於民國95年間，因施用毒品案件，經本院裁定送觀
    察、勒戒後，認有繼續施用毒品傾向，再裁定令入戒治處所
    施以強制戒治程序，於96年10月26日強制戒治期滿，由臺灣
    高雄地方法院檢察署檢察官以96年度戒毒偵字第405 號不起
    訴處分確定。又因贓物與竊盜案件，分別經本院以95年度簡
    字第554 號、臺灣屏東地方法院以95年度簡字第1184號，各
    判處有期徒刑4 月、3 月確定，嗣經裁定減刑且定應執行刑
    有期徒刑3 月確定；另因竊盜案件，經本院以95年度易字第
    15 16 號、95年度易字第2574號，各判處有期徒刑5 月、9
    月、5 月確定，嗣經裁定減刑且定應執行刑有期徒刑8 月確
    定，兩案接續執行，並於97年8 月31日縮短刑期執行完畢。
    詎甲○○仍不知悔改，竟分別基於施用第一級毒品之犯意，
    於下列時間、地點，分別施用第一級毒品海洛因，經警查獲
    ：
  (一)98年6 月17日某時許，在其位於高雄縣六龜鄉中興村中庄19
    1 之1 號住處，以針筒注射之方式，施用第一級毒品海洛因
    1 次，而於98年6 月18日中午12時10分許，因另案涉犯竊盜
    案件，至屏東縣政府警察局里港分局三和派出所接受詢問時
    ，經徵得其同意採尿送驗結果呈嗎啡、可待因陽性反應。
  (二)98年7 月19日某時許，在其前揭住處，以前述針筒注射之同
    一方式，施用第一級毒品海洛因1 次。嗣於98年7 月19日下
    午4 時50分許，在高雄縣燕巢鄉○○村○○路88號前，為警
    查獲，經徵得其同意採尿送驗結果呈嗎啡、可待因陽性反應
    ，始獲上情。
二、案經高雄縣政府警察局岡山分局，以及屏東縣政府警察局里
    港分局報告臺灣屏東地方法院檢察署呈請臺灣高等法院高雄
    分院檢察署檢察長令轉臺灣高雄地方法院檢察署檢察官偵查
    起訴。
    理  由
一、本件被告甲○○所犯係死刑、無期徒刑、最輕本刑為3 年以
    上有期徒刑以外之罪，其於準備程序中就被訴事實為有罪之
    陳述，經本院告知簡式審判程序之旨，並聽取公訴人及被告
    意見後，合議庭裁定由受命法官獨任進行簡式審判程序，合
    先敘明。
二、訊據被告對於上揭時、地，先後施用第一級毒品海洛因2 次
    之事實，均坦承不諱，而被告先後2 次為警查獲所採之尿液
    檢體，均送台灣檢驗科技股份有限公司，以酵素免疫分析法
    及氣相層析質譜法檢驗結果，均呈現嗎啡、可待因陽性反應
    ，此有台灣檢驗科技股份有限公司98年7 月3 日濫用藥物尿
    液檢驗報告暨屏東縣警察局里港分局毒品案件嫌犯人尿液採
    證編號姓名對照表（尿液編號：里警分第0000000 號）、台
    灣檢驗科技股份有限公司98年8 月4 日濫用藥物尿液檢驗報
    告暨高雄縣政府警察局岡山分局深水派出所毒品案件嫌犯尿
    液採證編號對照表（尿液代號：岡0000000 號）各1 份附卷
    可稽，是被告先後2 次施用第一級毒品之犯行，均堪認定，
    應予依法論科。
三、核被告所為，均係犯毒品危害防制條例第10條第1 項之施用
    第一級毒品罪。被告先後2 次持有第一級毒品後進而施用，
    其施用前持有之低度行為均應為施用之高度行為所吸收，故
    均不另論其持有毒品罪。被告所犯上開施用第一級毒品之2
    罪間，犯意各別，應予分論併罰。被告前因贓物與竊盜案件
    ，經法院分別判處有期徒刑4 月、3 月確定，嗣經裁定減刑
    且定應執行刑有期徒刑3 月確定，又因竊盜案件，經法院分
    別判處有期徒刑5 月、9 月、5 月確定，嗣經裁定減刑且定
    應執行刑有期徒刑8 月確定，兩案接續執行，並於97年8 月
    31日執行完畢，有臺灣高等法院被告前案紀錄表1 份在卷可
    佐，是被告於有期徒刑執行完畢後，5 年內故意再犯本件有
    期徒刑以上之2 罪，均為累犯，應依法加重其刑。本院審酌
    被告前因施用毒品案件，經觀察、勒戒及強制戒治程序，由
    檢察官不起訴處分後，仍不知悛悔，再次施用毒品自戕其身
    ，顯然缺乏戒絕毒品之決心，惟念及被告坦承施用第一級毒
    品之事實，且其行為尚未害及他人，並斟酌被告之犯罪動機
    、手段，以及被告之智識程度等一切情狀，分別量處如主文
    所示之刑，並定應執行刑如主文所示。
據上論斷，應依刑事訴訟法第273 條之1 第1 項、第299 條第1
項前段，毒品危害防制條例第10條第1 項，刑法第11條前段、第
47條第1 項、第51條第5 款，判決如主文。
本案經檢察官杜妍慧到庭執行職務。
中    華    民    國    98    年    11    月    30    日
                  刑事第十庭  法  官  高增泓
以上正本證明與原本無異。
如不服本判決，應於收受送達後10日內向本院提出上訴書狀。
中    華    民    國    98    年    11    月    30    日
                              書記官  王淑娟
附錄本判決論罪科刑法條全文：
毒品危害防制條例第10條
施用第一級毒品者，處6月以上5年以下有期徒刑。
施用第二級毒品者，處3年以下有期徒刑。


司法院資訊處製作；財團法人民間司法改革基金會備份。
